臺灣高雄地方法院刑事判決　　　　　　　 94年度易字第759號
公　訴　人　臺灣高雄地方法院檢察署檢察官
被　　　告　甲○○　男　21歲.
上列被告因竊盜案件，經檢察官提起公訴（94年度速偵字第233
號），本院判決如下：
    主  文
甲○○竊盜，處有期徒刑肆月，如易科罰金，以參佰元折算壹日
，緩刑貳年。扣案之拷貝複製鑰匙貳把沒收。
    事  實
一、甲○○於民國（下同）94年1 月初某日在高雄市○○路某不
    知名之洗車場時，見乙○○將車牌號碼E8-9429 號自用小客
    車（車主為歐張井，交乙○○使用）駛入清洗，且將該車之
    鑰匙一串二把（車子鑰匙及排擋鎖鑰匙各1 把）置放於洗車
    場內之辦公桌上，而不注意時，竟萌生如先拷貝複製車子鑰
    匙，將來即可持拷貝鑰匙偷車之動機，而趁隙取走該串鑰匙
    ，持往附近位於高雄市三民區某不知名之鑰匙店內，複製拷
    貝一份後，再將之置放於原處，嗣約1 個星期後，甲○○於
    高雄市旗津區出遊時，恰復巧遇乙○○駕駛該車出現，其乃
    尾隨乙○○返家，而知悉乙○○均將該車停放於高雄市旗津
    區復興二巷5 號旁空地上，以帆布搭設，掀開即可進入之車
    庫內。後甲○○與友人計劃前往雲林縣劍湖山世界遊樂區遊
    玩，因需用車輛，其竟即萌生為自己不法所有之意圖，而於
    94年1 月24日凌晨3 時30分許，前往上開車庫地址，見四處
    無人注意，乃以前開複製鑰匙2 把竊取該車，得手後駕駛離
    去，然隨即於當日凌晨3 時50分許，行經高雄市○○○道前
    鎮端時，即遭警察臨檢，而當場查獲，並扣得前開汽車拷貝
    鑰匙2 把。
二、案經內政部警政署高雄港務警察局移送臺灣高雄地方法院檢
    察署檢察官偵查起訴。
    理  由
一、上揭事實，業據被告甲○○於警詢、偵查及本院審理中坦承
    不諱，且上開汽車為歐張井所有，交乙○○使用，於前揭時
    地失竊之事實，亦據證人歐張井、乙○○於警詢時證述明確
    ，此外，並有內政部警政署高雄港務警察局扣押搜索筆錄、
    扣押物品目錄表、贓物認領保管單、汽車鑰匙2 把扣案可資
    佐證，被告對於前揭傳聞證言、傳聞書面之證據能力均不爭
    執，依刑事訴訟法第159 條之5 規定，乃有證據能力。故本
    件被告罪證明確，其犯行堪予認定。
二、核被告竊取車輛之行為，係犯刑法第320 條第1 項之普通竊
    盜罪。爰審酌被告僅為自己代步之用，即竊取他人汽車，顯
    見其守法觀念不足，無視被害人受財產損失之苦，惟所犯情
    節尚非重大，犯後坦承犯行等一切情狀，量處如主文所示之
    刑，並諭知易科罰金之折算標準。又被告前未曾受有期徒刑
    以上刑之宣告，有臺灣高等法院被告前案紀錄表、臺灣高雄
    地方法院檢察署刑案資料查註紀錄表在卷可憑，其經此教訓
    後，應知所警惕，信無再犯之虞，本院因認所宣告之刑以暫
    不執行為適當，併諭知緩刑2 年，以勵自新。扣案拷貝之汽
    車鑰匙2 把為被告所有，且供其犯罪所用之物，均據被告供
    明在卷，依刑法第38條第1 項第2 款規定，應併宣告沒收。
三、另公訴意旨認被告未經乙○○同意，拿取車子鑰匙2 把之行
    為，亦構成普通竊盜罪，且與竊車行為，有連續犯之裁判上
    一罪等語，然查：刑法第320 條第1 項之竊盜罪，以行為人
    基於不法所有之意圖為竊取行為，為其構成要件，此觀諸該
    條規定自明。本件被告於取得該鑰匙拷貝複製後，隨即放回
    原置放位置，已如前述，顯見被告取走鑰匙應係出於暫時使
    用之目的，而無為自己所有之意圖，其取走鑰匙之行為，與
    刑法竊盜罪之主觀構成要件尚屬有間，而刑法又無處罰使用
    竊盜之規定，則被告此部分行為尚不成立犯罪，此外復查無
    其他積極證據證明被告犯罪，被告此部分之行為，本應為無
    罪之諭知，然因公訴意旨既認被告此部分行為與前開竊車犯
    行間，有連續犯之裁判上一罪關係，本院爰不於主文中另為
    無罪之諭知，併此敘明。
據上論斷，應依刑事訴訟法第299條第1項前段，刑法第320條第1
項、第41條第1 項前段、第74條第1 款、第38條第1 項第2 款，
罰金罰鍰提高標準條例第1 條前段、第2條，判決如主文。
本案經檢察官丙○○到庭執行職務。
中　　華　　民　　國　　94　　年　　6 　　月　　13　　日
                  刑事第七庭    審判長法  官 孫啟強
                                      法  官 卓立婷
                                      法  官 蔡川富
以上證明與原本無異。
如不服本判決，應於判決送達後10日內，向本院提出上訴狀。
中　　華　　民　　國　　94　　年　　6 　　月　　13　　日
                                      書記官  邱秋珍
附錄本判決論罪之法條：
刑法第320條第1項
意圖為自己不法之所有或第3人不法之所有，而竊取他人之動產
者，為竊盜罪，處5年以下有期徒刑、拘役或500元以下罰金。
